【裁判字號】    99,交聲,857
【裁判日期】    990630
【裁判案由】    交管條例聲異
【裁判全文】
臺灣板橋地方法院交通事件裁定         99年度交聲字第857號
原處分機關  交通部公路總局臺北區監理所板橋監理站
受處分人即
異  議  人  甲○○
上列異議人因違反道路交通管理處罰條例案件，對於交通部公路
總局臺北區監理所板橋監理站於民國99年3 月31日以板監裁字第
裁41-C00000000號所為之裁決處分（原舉發案號：臺北縣政府警
察局99年1 月21日北縣警交大字第C00000000 號），聲明異議，
本院裁定如下：
    主  文
異議駁回。
    理  由
一、按汽車駕駛人，行經有燈光號誌管制之交岔路口闖紅燈者，
    處新臺幣（下同）一千八百元以上五千四百元以下罰鍰；汽
    車駕駛人有第五十三條情形者，除依原條款處罰鍰外，並予
    記違規點數三點，道路交通管理處罰條例第53條第1 項、第
    63條第1 項第3 款分別定有明文。
二、原處分機關略以：異議人即受處分人甲○○於民國99年1 月
    21日晚間6 時55分許，駕駛車牌號碼為395-BLY 號之重型機
    車，行經有燈光號誌管制之臺北縣中和市○○路、安和路口
    、南華路之交岔路口（下稱系爭路口）時，自景安路闖紅燈
    向右前方駛入南華路，經臺北縣政府警察局中和第一分局安
    平派出所執勤警員當場以北縣警交大字第C00000000 號違反
    道路交通管理事件通知單舉發（下稱舉發通知單）。嗣異議
    人依法提出申訴，經交通部公路總局臺北區監理所板橋監理
    站於99年3 月31日以板監裁字第裁41-C00000000號裁決書裁
    決，裁處異議人罰鍰一千八百元，並記違規點數三點。
三、異議人則以：伊於前揭時、地駕駛上開重型機車，沿臺北縣
    中和市○○路往南勢角方向行駛，途經系爭路口時，本為綠
    燈，因景安路往南勢角方向塞車，致異議人所駕機車阻塞在
    系爭路口中央無法順利通過，嗣景安路方向轉為紅燈後，異
    議人為讓出路權及確保行車安全，遂轉入右側南華路，伊係
    於綠燈時即已進入路口，並未闖紅燈，爰依法請求撤銷原處
    分云云。
四、經查：
(一)本件異議人確實於前揭時、地駕駛上開機車行經系爭路口並
    向右前方駛入南華路之事實，為異議人所自承，核與證人即
    舉發警員秦羽於本院調查時所為之證述相符，並有舉發通知
    單一紙附卷可稽，是此部分之事實堪以認定，合先敘明。
(二)關於異議人係於何時進入系爭路口部分，證人即舉發警員秦
    羽於本院調查時業已明確證稱：當時伊與另外一位同仁正在
    執行巡邏勤務，因為該路口違規情形本來就比較多，所以巡
    邏到景安路與該路79巷之交岔路口時，就注意有無違規情形
    ，當時看到異議人原本停在系爭路口（景安路上）停止線前
    方一點處，景安路之號誌為紅燈，異議人卻穿越紅燈往南華
    路方向行駛，伊便騎巡邏車追趕異議人，在南華路上攔停異
    議人告知違規事實，……當時異議人所在之景安路前方雖有
    塞車之情形，但路口本身是淨空的，而且橫向之安和路車流
    量並不大，所以可以闖紅燈，……攔停異議人後，異議人表
    示希望舉發別的項目，不要舉發罰款金額較高之闖紅燈等語
    （參見本院99年5 月5 日訊問筆錄第2 至4 頁）。按警員秦
    羽當時並非執行定點取締交通違規之勤務，只是在執行巡邏
    勤務時恰好經過系爭路口，若非其確實親眼目睹異議人有駕
    車闖紅燈之違規行為，衡情當無無端特地自後方追趕攔停異
    議人加以誣陷之理。且異議人所駕駛者乃為機車，一般而言
    ，縱使景安路前方塞車，但通常機車仍可沿併行之汽車間，
    或外側車道與路旁之間隙魚貫前行，殊少見到機車會因塞車
    而被迫停在路口中央之情形；會塞在路中央而阻礙橫向安和
    路車流通行者，理應為自小客車、大客車等僅能依序前進之
    車輛，而非可靈活前行之機車。況且異議人右前方南華路上
    恰好有喪家搭設棚架封住南華路大部分路面，若當時果真塞
    到連機車都一時無法駛入景安路，異議人亦可在景安路與南
    華路間之路旁等候進入景安路（即卷附照片之「水電材料行
    」前方），因該處右側為棚架無法出入，不需擔心該處會有
    橫向車流，可供作暫時等候之地點，實無異議人所述為讓出
    路權只好駛入南華路之必要，且異議人在其所述塞在路中央
    的情形下，猶可駛入南華路，亦可徵當時塞車之情形應未如
    其所述之嚴重，否則其又怎能任意自車陣中脫身轉入南華路
    ，是異議人所述，與常情有違，相較之下，應以證人秦羽所
    證，較為可信。準此，異議人應本係在路口停止線前方停等
    紅燈，見橫向安和路已無車流，直行景安路之前方雖塞車，
    但停等紅燈處至南華路之路口間則為淨空，方闖紅燈駛入南
    華路，應堪認定。
五、綜上所述，本件異議人確有前揭闖紅燈左轉之違規行為，堪
    以認定。據此，原處分機關依道路交通管理處罰條例第53條
    第1 項、第63條第1 項第3 款及違反道路交通管理事件統一
    裁罰基準表之規定，裁處異議人罰鍰一千八百元，並記違規
    點數三點，核無違法或不當之處，本件異議為無理由，應予
    駁回。
六、據上論斷，應依道路交通案件處理辦法第19條，裁定如主文
    。
中    華    民    國    99    年    6     月    30    日
                  交通法庭  法  官 張紹省
以上正本證明與原本無異
如不服本裁定應於送達後5日內向本院提出抗告狀
                            書記官 周雅玲
中    華    民    國    99    年    6     月    30    日

司法院資訊處製作；財團法人民間司法改革基金會備份。
